臺灣臺南地方法院刑事判決　　　　　　　　　　　　　九十一年度易字第二三號
　　公　訴　人　臺灣台南地方法院檢察署檢察官
　　被　　　告　甲○○
右列被告因違反家庭暴力防治法等案件，經檢察官提起公訴 (九十一年度偵字第二六
六號)，本院判決如左：
    主  文
甲○○違反法院依家庭暴力防治法第十三條所為之禁止身體或精神上不法之侵害之行
為之裁定，處拘役貳拾日，如易科罰金，以參佰元折算壹日。
    事  實
一、甲○○係乙○○之丈夫，二人間具有家庭暴力防治法第三條第一款所定之家庭成
    員關係。本院於民國（下同）九十年八月三十一日依家庭暴力防治法第十三條第
    二項規定，以九十年度家護字第二０六號民事通常保護令之裁定，裁定內容如下
    ：禁止相對人甲○○對於聲請人乙○○實施身體或精神上不法侵害之行為。（保
    護令有效期間為一年）。詎甲○○不顧上開法院之禁令，又基於騷擾乙○○之故
    意，於九十一年一月一日下午二時許，無故侵入乙○○所承租之台南縣歸仁鄉○
    ○村○○街二０號租處，並以「臭雞巴、髒女人、不要臉、幹妳娘、討客兄」等
    不堪入耳之穢語辱罵乙○○，且於受乙○○退去住宅要求而仍滯留，而為直接對
    乙○○實施身體上不法侵害之行為，違反法院所為前開通常保護令。嗣乙○○不
    堪精神上受虐，遂報警保護而告查獲。
二、案經乙○○訴由臺南縣警察局歸仁分局報請台灣台南地方法院檢察署檢察官偵查
    起訴。
    理  由
一、訊據被告甲○○雖承認於上開時、地進入乙○○租住處，惟否認有辱張女等情
    事，並辯稱，伊祇是回家看小孩而已云云。惟查被告以三字經等穢語辱告訴人
    乙○○一節，業據告訴人於偵、審中指訴甚詳，核與在現場目擊整個事件經過之
    被告長子翁峻吉在檢察官偵查中陳述之情節相符，並有本院九十年度家護字第二
    ０六號通常保護令一紙附卷可稽，事證已臻明確，被告所辯，顯係卸責之詞，不
    足採信，其犯行堪以認定。
二、核被告所為，係犯家庭暴力防治法第五十條第一款之違反保護令罪及刑法第三百
    零六條第一項之無故侵入住宅罪。被告一行為觸犯上開二罪名，為想像競合犯，
    應從一重之違反保護令罪論處。爰審酌被告之品性及其犯罪之目的、手段、犯罪
    後之態度等一切情狀，量處如主文所示之刑，並諭知易科罰金之折算標準，以示
    儆懲。
三、據上論斷，應依刑事訴訟法第二百九十九條第一項前段，家庭暴力防治法第五十
    條第一款，刑法第十一條、第三百零六條第一項、第五十五條前段、第四十一條
    第一項前段，罰金罰鍰提高標準條例第二條，判決如主文。
本案經檢察官陳俊秀到庭執行職務
中    華    民    國      九十一      年      三      月      五        日
                                  臺灣臺南地方法院刑事第二庭
                                          法  官  王立村
右正本證明與原本無異。
如不服本判決，應於判決送達後十日內向本院提出上訴狀( 應附繕本 )。
                                          書記官   楊尚穎
中    華    民    國      九十一      年      三      月      五        日
附錄法條：
家庭暴力防治法第五十條第一款：
違反法院依第十三條、第十五條所為之下列裁定者，為本法所稱之違反保護令罪，處
三年以下有期徒刑、拘役或科或併科新臺幣十萬元以下罰金：
  一  禁止實施家庭暴力行為。
刑法第三百零六條：
無故侵入他人住宅、建築物或附連圍繞之土地或船艦者，處一年以下有期徒、拘役或
三百元以下罰金。
